# [ 求助 ] 请教陈版

提问人：wying4 时间：2022-01-22 20:27:09
陈版主，您好：
想请教下，自来水公司承接新建小区的二次供水工程后，并将工程转包给施工方，收入确认时如何进行判断，是否使用按时点确认的条件？是否有参考的案例？
谢谢！
盼回复！

回答人：chenyiwei
首先需考虑自来水公司在本案例中是主要责任还是代理人。如果是代理人，则不应在一段时间内确认收入。
其次，如果自来水公司是主要责任人的，则对照新收入准则第十一条所列三种情况判断。一般理解（一）应不满足；（二）有可能满足（参照建造合同）；（三）则取决于合同约定和实际执行中的“合格收款权”能否实际落实。